臺灣高雄地方法院民事裁定
111年度訴字第420號
原      告  吳平平  
原告與被告羅水郎、江文心間請求損害賠償事件，本院裁定如下
：
　　主　　　文
原告應於本裁定送達後七日內，補正下列事項，逾期不補正即駁
回其訴：
(一)本件請求符合國家賠償法第13條「經判決有罪確定」、民法
    第186條「故意」違背職務致原告受損害要件所依據之事實
    及理由。
(二)原告主張遭被告侵害之權利是否僅有居住於高雄市鳳山區鳳
    山新城甲社區之居住權，或尚有其他權利，並應敘明所依據
    之事實及理由。
　　理　　　由
一、按「原告之訴，有下列各款情形之一者，法院得不經言詞辯
    論，逕以判決駁回之。但其情形可以補正者，審判長應定期
    間先命補正：一、當事人不適格或欠缺權利保護必要。二、
    依其所訴之事實，在法律上顯無理由。」民事訴訟法第249
    條第2項定有明文。所謂「在法律上顯無理由」係指欠缺一
    貫性審查要件（合理主張）之情形（民國110年1月20日立法
    理由參照），即係指依原告於訴狀內記載之事實觀之，在法
    律上顯然不能獲得勝訴之判決者而言（最高法院62年台上字
    第845號判決要旨參照）。法院在特定原告起訴所表明之應
    受判決事項之聲明（訴之聲明），及訴訟標的法律關係後，
    應以其依民事訴訟法第266條第1項第1款規定所主張之「請
    求所依據之事實及理由」為據，審查其訴訟上之請求是否具
    備一貫性。即法院於行證據調查前，先暫認原告主張之事實
    係真實，輔以其主張之訴訟標的法律關係，依實體法予以法
    律要件評價，倘其所主張之事實足以導出其權利主張，始具
    備事實主張之一貫性；繼而再依實體法予以法律效果評價，
    倘足以導出其訴之聲明，始具備權利主張之一貫性。而原告
    所提起之訴訟不具備一貫性，經法院闡明後仍未能補正，其
    主張即欠缺實體法之正當性，法院可不再進行實質審理，逕
    依民事訴訟法第249條第2項規定，以其請求為無理由而予以
    判決駁回（最高法院108年度台上字第2246號民事判決要旨
    參照）。經查：
　㈠原告雖起訴主張：被告乙○○、甲○○分別為臺灣高雄地方檢察
    署（下稱高雄地檢署）之檢察官、書記官，於處理原告以高
    雄市鳳山區鳳山新城甲社區（下稱系爭社區）之區分所有權
    人兼住戶之身分，所提出之高雄地檢署110年度偵字第11631
    號、11632號、110年度偵字第26672號、110年度偵字第2335
    4號、111年度他字第39號、111年度偵字第216號、111年度
    偵字第528號等刑事案件之偵查過程中，無禮貌、欠缺耐心
    、習慣性自以為是不願深入調查資料，隨興侮辱原告之專業
    ，嘲笑原告收受不起訴處分書後再提起再議，隨即可寫好意
    見書讓檢察長駁回再議，被告2人以上開行為縱容訴外人郭
    文正策劃帶領系爭社區委員及眷屬集體霸凌原告3年半有餘
    ，變相鼓勵渠等繼續監視、守候、尾隨跟蹤騷擾原告，壯大
    惡勢力操控系爭社區為所欲為，不法侵害憲法賦予原告居住
    系爭社區之權利，致原告受有慰撫金200萬元之損害，爰依
    據民法第184條第1項前段、第195條第1項規定請求被告給付
    原告200萬元及自起訴狀繕本送達翌日起至清償日止，按週
    年利率百分之5計算之利息等語。
　㈡惟依國家賠償法第13條「有審判或追訴職務之公務員，因執
    行職務侵害人民自由或權利，就其參與審判或追訴案件犯職
    務上之罪，經判決有罪確定者，適用本法規定。」、民法第
    186條「公務員因故意違背對於第三人應執行之職務，致第
    三人受損害者，負賠償責任。其因過失者，以被害人不能依
    他項方法受賠償時為限，負其責任。前項情形，如被害人得
    依法律上之救濟方法，除去其損害，而因故意或過失不為之
    者，公務員不負賠償責任。」之規定，檢察官僅於其犯職務
    上之罪「經判決有罪確定」時，書記官僅於「故意」違背書
    記官職務致原告受損害時，始負損害賠償責任。而本件縱先
    暫認原告主張之事實係真實，仍不符合上開檢察官、書記官
    負損害賠償責任之要件，不足以導出原告之權利主張，有依
    原告所訴之事實，在法律上顯無理由之情形。
　㈢本件縱先暫認原告主張之事實係真實，仍不足以導出被告上
    開行為會侵害原告居住於高雄市鳳山區鳳山新城甲社區（下
    稱系爭社區）之權利之結果，原告主張居住權受侵害，有依
    原告所訴之事實，在法律上顯無理由之情形。
二、綜上所述，依民事訴訟法第249條第2項但書之規定，命原告
    於本裁定送達後7日內補正如主文所示事項，逾期未補正，
    即駁回原告之訴。
中　　華　　民　　國　　111 　年　　4 　　月　　15　　日
                 民事第二庭法　官 施盈志
以上正本係照原本作成。
本裁定不得抗告。　　　　　　　　 
中　　華　　民　　國　　111 　年　　4 　　月　　15　　日
                           書記官 陳玫燕